【裁判字號】    98,交聲,838
【裁判日期】    980310
【裁判案由】    聲明異議
【裁判全文】
臺灣臺中地方法院交通事件裁定         98年度交聲字第838號
原處分機關  交通部公路總局臺中區監理所
異  議  人
即受處分人  甲○○
上列受處分人因違反道路交通管理處罰條例案件，對於交通部公
路總局臺中區監理所於民國98年2月24日所為之裁決（中監違字
第裁60－Z00000000號裁決書）聲明異議，本院裁定如下：
    主  文
異議駁回。
    理  由
一、原處分機關略以：異議人即受處分人甲○○於民國98年2月1
    日9時10分駕駛車牌號碼5489－NC號自用小客車，在國道三
    號公路南222.5公里處，因「車速135公里，限速110公里，
    超速25公里」之違規，為國道公路警察局第七警察隊員警以
    其有違反道路交通管理處罰條例第33條第1項第1款規定之行
    為，而以公警局交字第Z00000000號舉發違反道路交通管理
    事件通知單當場製單舉發。原處分機關於98年2月24日，依
    違反道路交通管理處罰條例第33條第1項第1款之規定，裁處
    罰鍰新台幣3500元，並依第63條第1項記違規點數1點等語。
二、本件受處分人聲明異議意旨略以：伊於98年2月1日駕駛5489
    －NC號自用小客車行駛國道三號被警員攔檢告知超速，伊問
    有無照片，並要求照片與紅單一起郵寄，何以現在沒有明確
    答案，第七警察隊員警的調查與事實不符，爰聲明異議等語
    。
三、按汽車行駛於高速公路、快速公路或設站管制之道路，不遵
    使用限制、禁止、行車管制及管理事項之管制規則而有下列
    行為者，處汽車駕駛人新臺幣3000元以上6000元以下罰鍰：
    一、行車速度超過規定之最高速限或低於規定之最低速限。
    汽車駕駛人有同條例第33條情形者，除依原條例處罰鍰外，
    並記違規點數1點。道路交通管理處罰條例第33條第1項第1
    款、第63條第1項第1款分別定有明文。
四、經查，本件受處分人駕駛車牌號碼5489－NC號自用小客車，
    於上開時、地，因在國道三號公路南222.5公里處，有「車
    速135公里，限速110公里，超速25公里」之違規，為國道公
    路警察局第七警察隊員警以其有違反道路交通管理處罰條例
    第33條第1項第1款規定之行為舉發違規等情，此有Z0000000
    0號舉發通知單、內政部警政署國道公路警察局第七警察隊
    98年2月17日公警七交字第0980770386號函影本各一紙及中
    監稽違字第裁60－Z00000000號裁決書一份等在卷可稽，且
    受處分人亦不爭執行經該處為警因超速違規攔停之事實，雖
    受處分人以上開無照片佐證等語置辯，然：經查，內政部警
    政署國道公路警察局第七警察隊公警七交字第0980770386號
    函略以「二、本案查據執勤人員稱：渠等當時係以雷射槍測
    速測得案內車輛行遠135公里，測距於205公尺鎖定案內車輛
    ，渠等確認該車超速無誤，才予以攔停，並會同駕駛人檢視
    雷射槍測速器顯示器數據（當場告知並無照片）及告知違規
    事實，乃依法製單舉發，並無不當。三、另查雷射槍測速器
    係執勤人員經曲測速器之瞄準鏡對準目標（單一車輛）扣發
    射板機即可精確測出所瞄準目標之速度，準確度無疑，行速
    數據並顯示於抬頭液晶顯示器內，雖未具照相及顯示車號、
    時間、日期、之功能，但係對準單一目標測速且現場攔檢，
    駕駛人即可當場檢視測速數據，故毋須提示照片，準確性應
    無疑慮，違規屬實」等語，是本案超速之違規事實雖無照片
    佐證，但舉發員警於攔檢受處分人時，會同檢視該雷達測速
    器顯示數據，即屬出具受處分人違規之證據，足認受處分人
    確有超速之違規事實，再者，員警所持用之雷射槍測速器業
    經濟部標準檢驗局檢定合格，此有檢定合格證書一紙在卷可
    稽（本院卷第5頁），持之檢測車輛行車速度應足信任，故
    受處分人徒以無照片、員警的調查與事實不符等語置辯，並
    不足採。且執勤員警與受處分人間不僅未有任何嫌隙，並係
    毫不相識之人，且目睹及舉發受處分人之上開違規情事，衡
    情應無設詞攀誣、或虛構違規事實以陷害受處分人之理，並
    據其上揭說明，亦應無誤看或誤為判斷之情事。況警員執行
    公務本身受行政懲處責任之監督，到庭具結作證更以刑罰擔
    保其真實性，殊無甘冒行政懲處及刑法偽證罪責任，而刻意
    誣陷受處分人之必要，因此可信賴警員前開函覆所述為真實
    。從而，原處分機關之裁決，並無違誤，此外，本院復查亦
    無任何證據足資證明執勤警員有捏造事實、違法取締之情事
    ，則執勤警員本其維護交通秩序、安全職責所為之舉發，自
    應受到合法、正確之推定，受處分人指摘原舉發不當，尚屬
    無據。綜上所述，本件聲明異議為無理由，應予駁回。
五、據上論斷，應依道路交通管理處罰條例第87條第2項，道路
    交通案件處理辦法第19條規定，裁定如主文。
中    華    民    國    98    年    3     月    10    日
                          交通法庭    法  官  洪堯讚
上正本證明與原本無異。
如不服本裁定，應於送達後5日內，向本院提出抗告狀。
                                      書記官  沈慧玲
中    華    民    國    98    年    3     月    10    日


司法院資訊處製作；財團法人民間司法改革基金會備份。
